---
title: ""
geometry: textwidth=18cm,textheight=21cm
setspace: doublespacing
lang: pt-br
header-includes:
- \usepackage{setspace}
- \usepackage{indentfirst}
- \usepackage[utf8]{inputenc}
- \usepackage{mathptmx}
- \usepackage{enumerate}
- \usepackage{url} 
- \usepackage{lipsum}
output:
  pdf_document:
  html_document: default
  fig_caption: yes
  mainfont: Times New Roman
  
fontsize: 10pt
---

\begin{titlepage}
\begin{center}
\thispagestyle{empty}
\begin{figure}[!htb]
\begin{center}
\begin{minipage}[b]{0.5\linewidth}
\begin{center}
\end{center}
\end{minipage}
\begin{minipage}[b]{0.7\linewidth}
\begin{center}
\vspace*{1cm}
 {\large \bf Universidade Estadual de Campinas\\[5pt]
Instituto de Matemática, Estatística e Computação Cientifica\\[3pt]
Departamento de Estatística}
\end{center}
\end{minipage}
\end{center}
\end{figure}
\vspace*{\stretch{1}}
\begin{center}
\vspace*{5cm}
{\huge \bf Relatório Tarefa 4 - ME610\\[7pt]}
\end{center}
\vspace*{\stretch{1}}
\begin{center}
\vspace*{4cm}
{\Large \bf Bruno Miranda Garcia  RA:148388 \\ Danilo Joanelli Silva Silveira  RA:145814 \\ Eliane Ramos de Siqueira  RA:155233 \\ Guilherme Pazian  RA:160323 \\ Henrique Capatto  RA:146406 \\ 	Mariana Racioni Gonçalves  RA:136907 \\ Murilo Salgado Razoli  RA:150987 \\
Wellington Takao Tanaka  RA:093259 \break
}\\[3pt]
{\large \bf Professor: Ademir José Petenate}\\[5pt]
\end{center}
\vspace*{\stretch{1}}
\vspace*{\stretch{1}}
\end{center}
\end{titlepage}

\onehalfspacing
\newpage

```{r echo=FALSE}
#mudando o separador decimal para resultados "printados"
options(OutDec= ",",digits = 2)
```



```{r pacotes,echo=FALSE, warning = FALSE,eval=TRUE,message = FALSE}
suppressPackageStartupMessages(library(qicharts))
suppressPackageStartupMessages(library(reshape2))
#está como comentário pois estava dando erro aqui em casa (Guilherme), então tem que chamar os pacotes um a um antes de usa-los.
#suppressPackageStartupMessages(library(tidyverse))
suppressPackageStartupMessages(library(captioner))
```

```{r legendas,echo=FALSE, warning = FALSE,eval=TRUE,message = FALSE}
figs <- captioner(prefix="Figura")
tbls <- captioner(prefix="Tabela")

# Legendas para Tabelas
legenda_table1 = tbls(name="table_estat_descr1",caption = "Estatísticas Descritivas para Primeira Tentativa")

legenda_table2 = tbls(name="table_estat_descr2",caption = "Estatísticas Descritivas para Segunda Tentativa")

legenda_table3 = tbls(name="table_estat_descr3",caption = "Estatísticas Descritivas para Terceira Tentativa")

# Legendas Para Gráficos
legenda_graf_contr_1 = figs(name="graf1_controle",caption = "Gráficos de Controle para Primeira Tentativa")

legenda_graf_contr_2 = figs(name="graf2_controle",caption = "Gráficos de Controle para Segunda Tentativa")

legenda_graf_contr_3 = figs(name="graf3_controle",caption = "Gráficos de Controle para Terceira Tentativa")

legenda_Boxplot_1 = figs(name="boxplot1",caption = "Boxplot para Primeira Tentativa")

legenda_Boxplot_2 = figs(name="boxplot2",caption = "Boxplot para Segunda Tentativa")

legenda_Boxplot_3 = figs(name="boxplot3",caption = "Boxplot para Terceira Tentativa")
```

```{r,echo=FALSE, warning=FALSE, error=FALSE}
#gerando os gráficos de controle do tipo i (de individuais)
generator <-function(x,n){
  qic(y = x, chart = 'i',    
    main = n, 
    ylab = 'Tempo de atendimento(s)',
    xlab = 'Pacientes')
}

```

## Introdução

```{r, echo=FALSE, warning=FALSE, error=FALSE}
dados1 = read.csv("dados_green_belt_Pagina1.csv",header=T,dec=",")
names(dados1)=c("Aviao","Tentativa","1","2","3","4","Aux","tpermanencia","Toperacao")

# Banco de dados em que tirei as tres ultimas variáveis, nao considerando tentativa, enm o aviao
dtoperadores = melt(dados1[,3:6])

names(dtoperadores) = c("Operador","Tempo")

# filtragem por tentativa e operador

## Primeira Tentativa
suppressPackageStartupMessages(library(dplyr))
tentativa_1 = filter(dados1,Tentativa==1)
dtoperadores_tentativa_1 = melt(tentativa_1[,3:6])
names(dtoperadores_tentativa_1) = c("Operador","Tempo")
## tempo de operacao da primeira tentativa
temp_op_1 = tentativa_1[10,9]/60
temp_perm_1 = tentativa_1[10,8]/60

## Segunda Tentativa
tentativa_2 = filter(dados1,Tentativa==2)
dtoperadores_tentativa_2 = melt(tentativa_2[,3:6])
names(dtoperadores_tentativa_2) = c("Operador","Tempo")
## tempo de operacao da segunda tentativa
temp_op_2 = tentativa_2[10,9]/60
temp_perm_2 = tentativa_2[10,8]/60


## Terceira Tentativa
tentativa_3 = filter(dados1,Tentativa==3)
tentativa_3$`4`=NULL
dtoperadores_tentativa_3 = melt(tentativa_3[,3:5])
names(dtoperadores_tentativa_3) = c("Operador","Tempo")
## tempo de operacao da terceira tentativa
temp_op_3 = tentativa_3[10,9]/60
temp_perm_3 = tentativa_3[10,8]/60

```


#  Primeira Tentativa 

A Primeira tentativa foi feita sem nenhuma conversa sobre uma possível melhora no processo. Abaixo seguem os resultados obtidos.

Tempo total de operação: `r temp_op_1` minutos

Tempo total de permanência: `r temp_perm_1` minutos

Podemos observar a variabilidade presente no processo através das discrepâncias de tempo entre os operadores, vista na Figura 1.



```{r, echo=FALSE}
library(printr)
media = aggregate(dtoperadores_tentativa_1$Tempo,by=list(dtoperadores_tentativa_1$Operador),mean)$x
desvio = aggregate(dtoperadores_tentativa_1$Tempo,by=list(dtoperadores_tentativa_1$Operador),sd)$x
ID = 1:4
estat_descr = data.frame(ID,media,desvio) 
names(estat_descr)=c("Operador","Média","Desvio Padrão")
estat_descr
```

\begin{center}
`r legenda_table1`
\end{center}

\newpage

```{r,echo=FALSE, warning=FALSE, error=FALSE,  fig.height = 3.5}
par(mfrow=c(2,2)) #M??ltiplos plotes 
op1.graph <- generator(tentativa_1$`1`,"Operador 1") #Gerando o grafico
op2.graph <- generator(tentativa_1$`2`,"Operador 2")
op3.graph <- generator(tentativa_1$`3`,"Operador 3")
op4.graph <- generator(tentativa_1$`4`,"Operador 4")

#CL é a média (ponderada) de cada operador
#Os limites de controle representam os limites da chamada varialçao de causa comum inerente ao processo.

```
\begin{center}
`r legenda_graf_contr_1`
\end{center}

```{r,echo=FALSE, warning=FALSE, error=FALSE, fig.height = 3.5}
library(ggplot2)
ggplot(data=dtoperadores_tentativa_1,aes(x=factor(Operador),y=Tempo))+geom_boxplot(outlier.shape = 20, outlier.size =2.5,outlier.color ="red")+theme_bw()+xlab("Operador")
```

\begin{center}
`r legenda_Boxplot_1`
\end{center}


\newpage
## Segunda Tentativa

Tempo total de operação: `r temp_op_2` minutos

Tempo total de permanência: `r temp_perm_2` minutos

## Comparação entre operadores

```{r, echo=FALSE}
library(printr)
media = aggregate(dtoperadores_tentativa_2$Tempo,by=list(dtoperadores_tentativa_2$Operador),mean)$x
desvio = aggregate(dtoperadores_tentativa_2$Tempo,by=list(dtoperadores_tentativa_2$Operador),sd)$x
ID = 1:4
estat_descr = data.frame(ID,media,desvio) 
names(estat_descr)=c("Operador","Média","Desvio Padrão")
estat_descr
```



#### Gráfico de Controle

```{r,echo=FALSE, warning=FALSE, error=FALSE}
par(mfrow=c(2,2)) #M??ltiplos plotes 
op1.graph <- generator(tentativa_2$`1`,"Operador 1") #Gerando o grafico
op2.graph <- generator(tentativa_2$`2`,"Operador 2")
op3.graph <- generator(tentativa_2$`3`,"Operador 3")
op4.graph <- generator(tentativa_2$`4`,"Operador 4")

#CL é a média (ponderada) de cada operador
#Os limites de controle representam os limites da chamada varialçao de causa comum inerente ao processo.

```


```{r,echo=FALSE, warning=FALSE, error=FALSE}
ggplot(data=dtoperadores_tentativa_2,aes(x=factor(Operador),y=Tempo))+geom_boxplot(outlier.shape = 20, outlier.size =2,outlier.color ="red")+theme_bw()+xlab("Operador")
```

\newpage
## Terceira Tentativa

Tempo total de operação: `r temp_op_3` minutos

Tempo total de permanência: `r temp_perm_3` minutos

## Comparação entre operadores


```{r, echo=FALSE}
library(printr)
media = aggregate(dtoperadores_tentativa_3$Tempo,by=list(dtoperadores_tentativa_3$Operador),mean)$x
desvio = aggregate(dtoperadores_tentativa_3$Tempo,by=list(dtoperadores_tentativa_3$Operador),sd)$x
ID = 1:3
estat_descr = data.frame(ID,media,desvio) 
names(estat_descr)=c("Operador","Média","Desvio Padrão")
estat_descr
```


#### Gráfico de Controle

```{r,echo=FALSE, warning=FALSE, error=FALSE}
par(mfrow=c(3,1)) #M??ltiplos plotes 
op1.graph <- generator(tentativa_3$`1`,"Operador 1") #Gerando o grafico
op2.graph <- generator(tentativa_3$`2`,"Operador 2")
op3.graph <- generator(tentativa_3$`3`,"Operador 3")

#CL é a média (ponderada) de cada operador
#Os limites de controle representam os limites da chamada varialçao de causa comum inerente ao processo.

```

#### Boxplot

```{r,echo=FALSE, warning=FALSE, error=FALSE}
ggplot(data=dtoperadores_tentativa_3,aes(x=factor(Operador),y=Tempo))+geom_boxplot(outlier.shape = 20, outlier.size =2,outlier.color ="red")+theme_bw()+xlab("Operador")
```


# Apêndice


